# 陈版主，同一控制下派生分立企业合并报表编制是否可将期初至分立日利润表纳入合并

提问人：yangwwsnow 时间：2020-03-15 22:31:46
请教陈版主及各位老师：
A公司是集团公司，A公司是C公司的全资子公司，因为战略需求， 2019 年 7 月 6 日A公司投资成立全资子公司B，随后A将全资子公司B划转至C公司，并将A公司下优质子公司注入B公司，A与B同受C公司控制。由于B公司成立日为 2019 年 7 月，在编制 2019 年B公司合并报表时（应该属于分立合并）是否应将子公司合并日前的利润表（ 2019 年1-6 月）纳入合并范围？还是只合并7-12月利润表，那1-6月的利润在A公司合并利润表？编制 2019 年合并报表时，B公司的资产负债表是不是应该为 0 ？谢谢

回答人：chenyiwei
由于B公司为 2019 年 7 月新设成立，一般理解合并报表应从母公司成立日开始编制，故本年度B公司合并报表中只包含子公司 7 ～ 12 月的利润表，且合并资产负债表的期初数为零。
如果有某些特殊需要，需完整体现纳入B的经营主体历史上的财务状况和经营成果的，可基于特殊基础编制“模拟汇总合并财务报表”，其中对B公司成立之前的各年度/期间为模拟汇总报表，B公司成立后即为正式的合并报表，两者应当无缝衔接。

提问人：yangwwsnow 时间：2020-03-29 08:05:13
陈版主，因为A、B是同一控制下，所以A、B协商将从A无偿划转走的全部的优质公司的利润全部合并到B公司，这样A公司将优质公司无偿划转到B公司时，A公司按账面投资成本核减长投，同时减少资本公积。那么，A公司期初数在合并报表层面含有已经划转 6 家公司享有的权益，年末合并报表层面如何处理，特别是资本公积部分？

回答人：chenyiwei
按划转日这 6 家划出公司的账面净资产依次减少资本公积、盈余公积、未分配利润。